【裁判字號】    96,訴,859
【裁判日期】    970111
【裁判案由】    違反毒品危害防制條例
【裁判全文】
臺灣新竹地方法院刑事宣示判決筆錄       96年度訴字第859號
公  訴  人  臺灣新竹地方法院檢察署檢察官
被      告  乙○○
指定辯護人  本院公設辯護人甲○○
上列被告因違反毒品危害防制條例案件，經檢察官提起公訴（96
年度毒偵字第1464號、96年度偵字第6978號）後，聲請改依協商
程序而為判決，本院於中華民國97年1 月11日下午5 時在本院刑
事第六法庭宣示判決，出席職員如下：
法官起立朗讀判決主文、犯罪事實要旨、處罰條文及告以上訴限
制、期間並提出上訴狀之法院，且諭知記載其內容：
一、主  文：
    乙○○施用第一級毒品，累犯，處有期徒刑玖月。扣案之第
    一級毒品海洛因伍包（合計淨重零點肆伍公克，空包裝總重
    壹點壹零公克），均沒收銷燬。黑色小皮包壹個，沒收之；
    又持有第二級毒品，累犯，處有期徒刑肆月。扣案之第二級
    毒品甲基安非他命伍包（驗餘數量分別為淨重零點柒陸肆壹
    公克、零點捌壹伍零公克、零點伍陸零公克、零點捌壹肆
    壹公克、零點柒玖壹捌公克），均沒收銷燬。黑色小皮包壹
    個，沒收之。應執行有期徒刑拾壹月。扣案之第一級毒品海
    洛因伍包（合計淨重零點肆伍公克，空包裝總重壹點壹零公
    克）、第二級毒品甲基安非他命伍包（驗餘數量分別為淨重
    零點柒陸肆壹公克、零點捌壹伍零公克、零點伍陸零公克
    、零點捌壹肆壹公克、零點柒玖壹捌公克），均沒收銷燬。
    黑色小皮包壹個，沒收之。
二、犯罪事實要旨：
(一)、乙○○前於民國94年間，先因連續施用第一級毒品案件
      ，經本院以94年度訴字第241號判決判處有期徒刑1年確定
      ；又因施用第一級毒品案件，經本院以94年度訴字第75
      2號判決判處有期徒刑7月確定，復因詐欺案件，經本院
      以95年度竹簡字第156號判決判處有期徒刑3月確定，上開
      、所示案件並經本院以95年度聲字第914 號裁定定其
      應執行刑為有期徒刑9 月確定，與前揭所示案件接續執
      行，甫於96年6月4日（起訴書誤載為96年6月5日）縮短刑
      期執行完畢。
(二)、乙○○曾於90年間因施用毒品案件，經本院以90年度毒聲
      字第231 號裁定送勒戒處所觀察、勒戒後，認有繼續施用
      毒品之傾向，再經本院以90年度毒聲字第645 號裁定令入
      戒治處所施以強制戒治，嗣其強制戒治執行屆滿3 月後且
      成效評定為合格，認無繼續戒治之必要，而經本院以90年
      度毒聲字第1463號裁定停止戒治，所餘戒治期間付保護管
      束，迄91年3月5日保護管束期滿未經撤銷，視為強制戒治
      期滿執行完畢，並經臺灣新竹地方法院檢察署檢察官以91
      年度戒毒偵字第65號為不起訴處分確定；又於91年間因連
      續施用第一級、第二級毒品案件，經本院以91年度毒聲字
      第1158號裁定令入戒治處所施以強制戒治，後於92年12月
      12日強制戒治期滿執行完畢，刑責部分則經本院以92年度
      訴字第97號判決分別判處有期徒刑7月、3月，並定其應執
      行刑為有期徒刑8 月確定，於93年8月4日縮刑期滿執行完
      畢。
(三)、乙○○仍不知戒慎其行，復於前開違反毒品危害防制條例
      案件經強制戒治執行完畢釋放後之5 年內，基於施用第一
      級毒品之犯意，於96年8月18日下午4時許警詢採尿時回溯
      前26小時內之某時，在其位於新竹市○區○○里○○路83
      之9 號住處內，以將海洛因捲在香煙內燃燒吸食之方式，
      施用第一級毒品海洛因乙次；又雖明知甲基安非他命係具
      有成癮性、濫用性及對社會危害性，屬於毒品危害防制條
      例第2條第2項第2 款所列之第二級毒品，有害國民身心健
      康，不得非法持有，竟為供己施用，仍基於持有第二級毒
      品之犯意，於96年8月18日下午2時許，在苗栗縣國道一號
      高速公路頭份交流道旁，以新臺幣5,000 元之代價向真實
      姓名年籍不詳、綽號「阿狗」之成年男子購買第一級毒品
      海洛因5包（合計淨重0.45公克，空包裝總重1.10 公克）
      、第二級毒品甲基安非他命5包（送驗數量分別為淨重0.7
      679公克、0.8189公克、0.5394公克、0.8174公克、0.793
      9公克，驗餘數量分別為淨重0.7641公克、0.8150 公克、
      0.5360公克、0.8141公克、0.7918公克）而自斯時起持有
      之。嗣於96年8月18日下午3時45分許，乙○○搭乘友人黃
      琪婷（經檢察官另案偵辦）所駕駛車牌號碼6P-0 087號自
      小客車，行經苗栗縣頭份鎮○○里○○路1026號前，因違
      規停車為警攔停舉發時查獲，並扣得前揭第一級毒品海洛
      因5 包（合計淨重0.45公克，空包裝總重1.10公克）、第
      二級毒品甲基安非他命5 包（送驗數量分別為淨重0.7679
      公克、0.8189公克、0.5394公克、0.8174公克、0.7939公
      克，驗餘數量分別為淨重0.7641公克、0.8150公克、0.53
      60公克、0.8141公克、0.7918公克）、其所有用以裝置上
      開海洛因、甲基安非他命毒品所用之黑色小皮包乙個，並
      採集其尿液送驗結果呈可待因、嗎啡（海洛因人體代謝物
      ）陽性反應，始悉上情。
三、處罰條文：
    毒品危害防制條例第10條第1項、第11條第2項。
四、扣案之疑似第一級毒品海洛因白粉5 包（人工鑑別編號：00
    0000000 ），經送請法務部調查局鑑驗後，確均含第一級毒
    品海洛因成分，合計淨重0.45公克，空包裝總重1.10公克，
    有法務部調查局96年9 月24日調科壹字第09623068910 號鑑
    定書在卷可參（見臺灣新竹地方法院檢察署96年度毒偵字第
    1464號偵查卷【下稱第1464號卷】第10頁），另扣案之疑似
    第二級毒品安非他命透明結晶5 包（保管字號：96年度安保
    管字第339 號，扣押物品清單見第1464號卷第8 頁），經送
    請行政院衛生署草屯療養院鑑驗後，確均含第二級毒品甲基
    安非他命（Methamphetamine ）成分，送驗數量分別為淨重
    0.7679公克、0.8189公克、0.5394公克、0.8174公克、0.79
    39公克，驗餘數量分別為淨重0.7641公克、0.8150公克、0.
    5360公克、0.8141公克、0.7918公克，有行政院衛生署草屯
    療養院96年10月16日草療鑑字第0960007966號鑑定書存卷可
    憑（見第1464號卷第12至13頁），分別為毒品危害防制條例
    第2條第2項第1款、第2款所規定之第一級、第二級毒品，皆
    屬違禁物，不問屬於被告與否，爰均依毒品危害防制條例第
    18條第1 項前段之規定，併予宣告沒收銷燬之；另扣案之黑
    色小皮包乙個（保管字號：96年度保管字第1437號，扣押物
    品清單見第1464號卷第7 頁），係被告所有供持有上述第一
    級毒品海洛因、第二級毒品甲基安非他命所用之物，業據被
    告供承在卷，應依刑法第38條第1項第2款規定宣告沒收。
五、協商判決除有刑事訴訟法第455條之4第1項第1款於本訊問程
    序終結前，被告撤銷協商合意或檢察官撤回協商聲請者；第
    2款被告協商之意思非出於自由意志者；第4款被告所犯之罪
    非第455條之2第1項所定得以協商判決者；第6款被告有其他
    較重之裁判上一罪之犯罪事實者；第7 款法院認應諭知免刑
    或免訴、不受理者情形之一，及違反同條第2 項「法院應於
    協商合意範圍內為判決；法院為協商判決所科之刑，以宣告
    緩刑或2 年以下有期徒刑、拘役或罰金為限」之規定者外，
    檢察官與被告均不得上訴。
六、如有前項得上訴之情形，得自收受宣示判決筆錄送達之日起
    10日內，向本院提出上訴書狀，上訴於第二審法院。未敘述
    上訴理由者，應於上訴期間屆滿後20日內補提理由書狀於本
    院（均須按他造當事人之人數附繕本，並請勿「逕送上級法
    院」）。
中    華    民    國    97    年     1    月    11    日
                  刑事第三庭  法  官  林惠君
以上正本證明與原本無異。
中    華    民    國    97    年    1     月    11    日
                              書記官  蔣淑君
附錄本案論罪科刑法條全文：
毒品危害防制條例第10條
施用第一級毒品者，處6月以上5年以下有期徒刑。
施用第二級毒品者，處3年以下有期徒刑。
毒品危害防制條例第11條
持有第一級毒品者，處3年以下有期徒刑、拘役或新臺幣5萬元以
下罰金。
持有第二級毒品者，處2年以下有期徒刑、拘役或新臺幣3萬元以
下罰金。


司法院資訊處製作；財團法人民間司法改革基金會備份。
